臺灣基隆地方法院民事裁定
111年度監宣字第81號
聲  請  人  張惠雯  

            楊潘鳳梅

相對人即受
監護宣告人  楊偉君  

上列聲請人聲請對相對人監護宣告事件，本院裁定如下：
    主  文
宣告楊偉君（男、民國00年0月00日生、身分證統一編號：Z0000
00000號）為受監護宣告之人。
選定張惠雯（女、民國00年0月0日生、身分證統一編號：Z00000
0000號）為受監護宣告之人之監護人。
指定楊潘鳳梅（女、民國00年00月0日生、身分證統一編號：Z00
0000000號）為會同開具財產清冊之人。
聲請費用由受監護宣告之人負擔。
    理  由
一、聲請意旨略以：聲請人張惠雯、楊潘鳳梅分別為相對人楊偉
    君之配偶、母親，相對人楊偉君因罹患T07多處損傷、創傷
    性腦出血合併意識不清大於24小時，致不能為意思表示或受
    意思表示，為此聲請對其為監護之宣告，並聲請選任聲請人
    張惠雯為監護人及指定聲請人楊潘鳳梅為會同開立財產清冊
    之人等語。
二、按對於因精神障礙或其他心智缺陷，致不能為意思表示或受
    意思表示，或不能辨識其意思表示之效果者，法院得因本人
    、配偶、四親等內之親屬、最近一年有同居事實之其他親屬
    、檢察官、主管機關或社會福利機構之聲請，為監護之宣告
    ，民法第14條第1項定有明文。次按受監護宣告之人應置監
    護人；法院為監護之宣告時，應依職權就配偶、四親等內之
    親屬、最近一年有同居事實之其他親屬、主管機關、社會福
    利機構或其他適當之人選定一人或數人為監護人，並同時指
    定會同開具財產清冊之人；法院選定監護人時，應依受監護
    宣告之人之最佳利益，優先考量受監護宣告之人之意見，審
    酌一切情狀，並注意下列事項：一受監護宣告之人之身心狀
    態與生活及財產狀況。二受監護宣告之人與其配偶、子女或
    其他共同生活之人間之情感狀況。三監護人之職業、經歷、
    意見及其與受監護宣告之人之利害關係。四法人為監護人時
    ，其事業之種類與內容，法人及其代表人與受監護宣告之人
    之利害關係，民法第1110條、第1111條第1項及第1111條之1
    亦分別定有明文。
三、經查：
  ㈠聲請人主張之前揭事實，業據其提出戶籍謄本、長庚醫療財
    團法人基隆長庚紀念醫院診斷證明書為證。復經本院囑託長
    庚醫療財團法人基隆長庚紀念醫院就相對人之精神狀態予以
    鑑定，鑑定結果略以：楊員（即相對人）目前呈現臥床，雙
    腳無力，口語對話答非所問，插有尿管及包尿布之狀態。其
    生活狀況及現在身心狀態經檢查結果：大多臥床，無適當眼
    神接觸及臉部表情變化，對外界事務之適當知覺理會能力嚴
    重缺損，語言表達功能缺損，無法與人正常溝通及交流，接
    受、維持及保存外界訊息之能力嚴重缺損，不具備經濟活動
    能力及管理處分自己財產之能力，日常生活無法自理，需專
    人24小時全日照護，社會功能嚴重缺損。綜合以上所述，楊
    員之過去生活史、疾病史、身體檢查及精神狀態檢查結果，
    認目前楊員因「腦傷導致之重大認知疾病」，致其為意思表
    示、受意思表示和辨識其意思表示效果之能力已達「完全不
    能」之程度等語，有長庚醫療財團法人基隆長庚紀念醫院11
    1年8月5日長庚院基字第1110800030號函附精神鑑定報告書
    乙件在卷可按。綜合上情，足認相對人確因心智缺陷，已達
    不能為意思表示或受意思表示之程度。從而，聲請人聲請對
    相對人為監護之宣告，為有理由，應予准許。
  ㈡本院參酌上開鑑定報告、聲請人之主張及本院調查結果，認
    聲請人張惠雯為相對人之配偶，其係為協助處理相對人之車
    禍官司及相對人父親過世後遺產繼承問題，始提出本件聲請
    ，監護動機正當，且其負責相對人之醫療照護事務，與相對
    人關係密切，自適宜擔任相對人之監護人；而聲請人楊潘鳳
    梅為相對人之母，亦為相對人之至親，自有瞭解相對人之財
    產狀況，以利監督之必要，參以相對人最近親屬即聲請人張
    惠雯、楊潘鳳梅均同意由聲請人張惠雯擔任相對人之監護人
    、聲請人楊潘鳳梅擔任開具財產清冊人，亦有渠等提出之家
    事聲請狀在卷可稽。本院審酌上情，認由張惠雯擔任監護人
    ，應符合受監護宣告之人之最佳利益，爰選定張惠雯為監護
    人，並指定楊潘鳳梅為會同開具財產清冊之人。另監護人張
    惠雯應依據民法第1113條準用同法第1099條第1項之規定，
    對於受監護宣告之人即相對人之財產，會同楊潘鳳梅於2個
    月內開具財產清冊，並陳報法院，併此敘明。
四、依家事事件法第164條第2項，裁定如主文。
中　　華　　民　　國　　111 　年　　9 　　月　　1 　　日
                  家事法庭法  官  何怡穎
以上正本係照原本作成。
如對本裁定抗告，應於本裁定送達後10日內，向本院提出抗告狀
，並繳納抗告費新臺幣1000元。
中　　華　　民　　國　　111 　年　　9 　　月　　1 　　日
                          書記官  葉憶葇